臺灣臺北地方法院刑事判決
111年度交簡字第1048號
聲  請  人  臺灣臺北地方檢察署檢察官
被      告  顏伯翰


上列被告因公共危險案件，經檢察官聲請以簡易判決處刑（111
年度撤緩偵字第93號），本院判決如下：
    主  文
顏伯翰犯不能安全駕駛動力交通工具罪，處有期徒刑貳月，如易
科罰金，以新臺幣壹仟元折算壹日。
    事實及理由
一、本件犯罪事實、證據及應適用之法條，除補充犯罪事實欄
    第7行中段酒精濃度測定時間為「同日上午9時許」外，其餘
    均引用檢察官聲請簡易判決處刑書之記載（如附件）。
二、爰以行為人之責任為基礎，審酌政府近年來已大力宣導酒後
    駕車之危險性及違法性，被告顏伯翰明知酒精成分對人之意
    識能力有不良影響，酒後駕車對一般往來之公眾及駕駛人自
    身皆具有高度危險性，既漠視自己生命、身體之安危，亦罔
    顧公眾往來之安全，於服用酒類，吐氣所含酒精濃度達每公
    升0.28毫克之狀態下，竟仍心存僥倖，執意駕車行駛於道路
    上，造成公眾行車往來之危險，對交通安全所生之危害非輕
    ，殊值非難，兼衡其素行、犯罪後坦承犯行之態度、自陳國
    中肄業之智識程度、從事殯葬業而經濟勉持之生活狀況（見
    偵查卷第9頁）、酒精濃度超過法定標準值之程度、以騎乘
    重型機車方式違犯刑律之犯罪手段、本次未肇生交通事故之
    犯罪情節，暨其犯罪動機、目的等一切情狀，量處如主文所
    示之刑，並諭知易科罰金之折算標準，以資懲儆。
三、依刑事訴訟法第449條第1項前段、第3項、第454條第2項，
    逕以簡易判決處刑如主文。
四、如不服本件判決，得自收受送達之日起20日內，向本院提起
    上訴狀，上訴於本院第二審合議庭（需附繕本）。
本案經檢察官蔡期民聲請以簡易判決處刑。
中　　華　　民　　國　　111 　年　　10　　月　　28　　日
                  刑事第二十三庭  法  官  程欣儀     
上正本證明與原本無異。
如不服本判決應於收受送達後20日內向本院提出上訴書狀，並應
敘述具體理由；其未敘述上訴理由者，應於上訴期間屆滿後20日
內向本院補提理由書（均須按他造當事人之人數附繕本）「切勿
逕送上級法院」。因疫情而遲誤不變期間，得向法院聲請回復原
狀。
                                  書記官  呂慧娟 
中　　華　　民　　國　　111 　年　　10　　月　　28　　日
附錄本案論罪科刑法條：
中華民國刑法第185條之3
駕駛動力交通工具而有下列情形之一者，處3年以下有期徒刑，
得併科30萬元以下罰金：
一、吐氣所含酒精濃度達每公升零點二五毫克或血液中酒精濃度
    達百分之零點零五以上。
二、有前款以外之其他情事足認服用酒類或其他相類之物，致不
    能安全駕駛。
三、服用毒品、麻醉藥品或其他相類之物，致不能安全駕駛。
因而致人於死者，處3年以上10年以下有期徒刑，得併科2百萬元
以下罰金；致重傷者，處1年以上7年以下有期徒刑，得併科1百
萬元以下罰金。
曾犯本條或陸海空軍刑法第54條之罪，經有罪判決確定或經緩起
訴處分確定，於十年內再犯第1項之罪因而致人於死者，處無期
徒刑或5年以上有期徒刑，得併科3百萬元以下罰金；致重傷者，
處3年以上10年以下有期徒刑，得併科2百萬元以下罰金。
附件：
臺灣臺北地方檢察署檢察官聲請簡易判決處刑書　　　　　
                                   111年度撤緩偵字第93號
　　被　　　告　顏伯翰　男　22歲（民國00年0月0日生）
　　　　　　　　　　　　住○○市○○區○○○街000巷00號
　　　　　　　　　　　　國民身分證統一編號：Z000000000號
上列被告因公共危險案件，業經偵查終結，認為宜聲請以簡易判
決處刑，茲將犯罪事實及證據並所犯法條分敘如下：
        犯罪事實
一、顏伯翰明知吐氣所含酒精濃度達每公升0.25毫克以上者，不
    得駕駛動力交通工具，仍於民國111 年4 月5 日凌晨0 時30
    分許起至2 時許止，在臺北市大安區臥龍街某租屋處，飲用
    保力達1 瓶、啤酒2 罐後，復於同日上午8 時17分許，騎乘
    車牌號碼000-000 號普通重型機車上路。嗣於同日上午8 時
    27分許，行經臺北市○○區○○街000 巷00號前時，為警攔
    檢查獲，並當場對其實施酒精濃度呼氣測試，測得顏伯翰飲
    酒後吐氣所含酒精濃度達0.28mg/l。
二、案經臺北市政府警察局中正第二分局報告偵辦。
        證據並所犯法條
一、上揭犯罪事實，業據被告顏伯翰於警詢及偵訊時均坦承不諱
    ，並有吐氣酒精濃度檢測程序暨拒測法律效果確認單、財團
    法人工業技術研究院呼氣酒精測試器檢定合格證書、酒精測
    定紀錄表、舉發違反道路交通管理事件通知單、車籍資料等
    附卷可稽。是被告之自白與事實相符，堪以採信，其犯嫌堪
    予認定。
二、核被告所為，係犯刑法第185 條之3 第1 項第1 款之服用酒
    類不能安全駕駛動力交通工具而駕駛罪嫌。
三、依刑事訴訟法第451條第1項聲請逕以簡易判決處刑。　　
    此　致
臺灣臺北地方法院
中　　華　　民　　國　 111　　年　　10　　月　　6 　　日
        　　　　　　　　　　　檢  察  官　蔡  期  民
本件正本證明與原本無異　　　　　　　　　　　　　　　　　
中　　華　　民　　國　 111　　年　　10　　月　　19　　日
                          　　書　記　官　陳  亭  安

本件係依刑事訴訟法簡易程序辦理，法院簡易庭得不傳喚被告、
輔佐人、告訴人、告發人等出庭即以簡易判決處刑；被告、被害
人、告訴人等對告訴乃論案件如已達成民事和解而要撤回告訴或
對非告訴乃論案件認有受傳喚到庭陳述意見之必要時，請即另以
書狀向簡易法庭陳述或請求傳訊。
附錄本案所犯法條全文
中華民國刑法第185條之3
駕駛動力交通工具而有下列情形之一者，處 3 年以下有期徒刑
，得併科 30 萬元以下罰金：
一、吐氣所含酒精濃度達每公升零點二五毫克或血液中酒精濃度
    達百分之零點零五以上。
二、有前款以外之其他情事足認服用酒類或其他相類之物，致不
    能安全駕駛。
三、服用毒品、麻醉藥品或其他相類之物，致不能安全駕駛。
因而致人於死者，處 3 年以上 10 年以下有期徒刑，得併科 2
百萬元以下罰金；致重傷者，處 1 年以上 7 年以下有期徒刑，
得併科 1 百萬元以下罰金。
曾犯本條或陸海空軍刑法第 54 條之罪，經有罪判決確定或經緩
起訴處分確定，於十年內再犯第 1 項之罪因而致人於死者，處
無期徒刑或 5 年以上有期徒刑，得併科 3 百萬元以下罰金；致
重傷者，處 3 年以上 10 年以下有期徒刑，得併科 2 百萬元以
下罰金。